【裁判字號】    97,台上,5617
【裁判日期】    971106
【裁判案由】    偽造文書等罪
【裁判全文】
最高法院刑事判決            九十七年度台上字第五六一七號
上  訴  人  甲○○
上列上訴人因偽造文書等罪案件，不服台灣高等法院中華民國九
十七年八月二十八日第二審判決（九十七年度上訴字第三八七二
號，起訴案號：台灣板橋地方法院檢察署九十七年度偵字第一三
七七、一七七八號），提起上訴，本院判決如下：
    主  文
上訴駁回。
    理  由
一、偽造文書部分
按刑事訴訟法第三百七十七條規定，上訴於第三審法院，非以判
決違背法令為理由，不得為之。是提起第三審上訴，應以原判決
違背法令為理由，係屬法定要件。如果上訴理由書狀並未依據卷
內訴訟資料，具體指摘原判決不適用何種法則或如何適用不當，
或所指摘原判決違法情事，顯與法律規定得為第三審上訴理由之
違法情形，不相適合時，均應認其上訴為違背法律上之程式，予
以駁回。再按提起上訴，應自判決送達後十日內為之，刑事訴訟
法第三百四十九條定有明文。又送達不能依民事訴訟法第一百三
十六條、第一百三十七條規定為之者，得將文書寄存送達地之自
治或警察機關，並作送達通知書兩份，一份黏貼於應受送達人住
居所、事務所、營業所或其就業處所門首，另一份置於該送達處
所信箱或其他適當位置，以為送達；寄存送達，自寄存之日起，
經十日發生效力，為民事訴訟法第一百三十八條第一項、第二項
所明定。此項規定，依刑事訴訟法第六十二條規定，於刑事訴訟
準用之。查上訴人甲○○之住所設台灣省台北縣瑞芳鎮○○路二
四之一號，有司法院戶役政連結作業系統個人基本資料記載可稽
，復據上訴人自陳居所在台灣省台北縣土城市○○街六號八樓，
亦有第一審卷內準備程序、簡式審判筆錄及第二審卷內刑事委任
書狀可考。上訴人經第一審判處行使偽造私文書四項罪刑後，依
其住、居所送達判決正本，均因未獲會晤上訴人本人，亦無受領
文書之同居人或受僱人，送達人乃依上開規定，於民國九十七年
七月七日將應送達之判決正本分別寄存在送達地之警察機關即台
北縣政府警察局瑞芳分局瑞濱派出所及土城分局清水（原判決誤
載為「青雲」）派出所，並均依上開規定製作送達通知書以為送
達，有送達證書二紙附第一審卷第六四、六五頁為憑。是自寄存
之日起，經十日即已發生送達之效力，加計在途期間二日，上訴
人之上訴第二審期間計至同月二十九日已屆滿，該期間之末日又
非星期日、紀念日或其他休息日，乃上訴人延至同月三十一日始
提起上訴，已逾法定上訴期間，其上訴顯屬違背法律上之程式。
原審因之駁回上訴人在第二審之上訴，於法並無違誤。上訴意旨
，徒憑己見謂第一審寄存送達判決正本時，並未作成送達通知書
黏貼在上訴人住、居所之門首，不生合法送達之效力云云，據以
指摘原判決違法，顯與上開送達證書之記載不符。此部分上訴不
合法律上之程式，應予駁回。
二、竊盜部分
刑事訴訟法第三百七十六條所列各罪之案件，經第二審判決者，
不得上訴於第三審法院。上訴人經判處刑法第三百二十條第一項
竊盜罪刑部分，核屬刑事訴訟法第三百七十六條第二款之案件。
依首開說明，既經第二審判決，自不得上訴於第三審法院，上訴
人就此部分一併提起上訴，顯為法所不許，應予駁回。
據上論結，應依刑事訴訟法第三百九十五條前段，判決如主文。
中    華    民    國  九十七  年   十一   月    六    日
                      最高法院刑事第十一庭
                          審判長法官  花  滿  堂
                                法官  黃  正  興
                                法官  陳  東  誥
                                法官  林  錦  芳
                                法官  洪  昌  宏
      本件正本證明與原本無異
                                      書  記  官
中    華    民    國  九十七  年   十一   月    十    日
                                                Ａ


司法院資訊處製作；財團法人民間司法改革基金會備份。
